【裁判字號】    99,訴,1294
【裁判日期】    991029
【裁判案由】    清償債務
【裁判全文】
臺灣士林地方法院民事判決             99年度訴字第1294號
    原      告  萬泰商業銀行股份有限公司
    法定代理人  丁○○
    訴訟代理人  丙○○
    被      告  乙○○即被繼.
                甲○○○即被.
上列當事人間清償債務事件，本院於民國99年10月27日言詞辯論
終結，判決如下：
    主  文
被告於繼承被繼承人張詠智之遺產範圍內，應連帶給付原告新臺
幣伍拾萬捌仟柒佰零肆元，及其中肆拾玖萬玖仟伍佰陸拾元自民
國九十八年十二月五日起至清償日止，按週年利率百分之二十計
算之利息。
訴訟費用新臺幣伍仟伍佰拾元，由被告於繼承被繼承人張詠智之
遺產範圍內連帶負擔。
    事  實  及  理  由
一、原告起訴主張：訴外人張詠智於民國89年8 月18日，與原告
    訂立小額循環信用貸款契約（下稱系爭貸款契約），約定以
    現金卡為工具循環使用，向被告小額借款。嗣張詠智於98年
    11月16日死亡，對被告所負債務（下稱系爭貸款）尚未清償
    ，其積欠金額及項目為：借貸本金新臺幣（下同）49萬9 千
    560 元、繳款期限98年12月5 日前之未收利息8 千544 元（
    依系爭貸款契約第3 條、第7 條計算）、帳務管理費600 元
    （系爭貸款契約第4 條）。另依系爭貸款契約第11條約定，
    系爭貸款已喪失期限利益，全部債務視為到期，故就張詠智
    積欠之本金部分，另應自98年12月5 日起至清償日止，按週
    年利率20% 計算遲延利息。被告均為張詠智之限定繼承人，
    自應於其等繼承張詠智遺產之範圍內，負連帶清償責任。爰
    聲明請求判決：如主文第1 項所示。
二、被告則陳稱：就張詠智對原告所負之債務金額沒有意見，被
    告確實為張詠智之限定繼承人等語。
三、原告主張之事實，已據其提出與所述相符之系爭貸款契約、
    交易紀錄一覽表、本院99年度司繼字第107 號裁定、本院家
    事庭函、繼承系統表、戶籍謄本、財產明細表等件為證，並
    經本院依職權調閱本院99年度司繼字第107 號卷宗查核無訛
    。被告到庭復未加以爭執，堪信原告之主張為真實。從而，
    原告依系爭借貸契約及限定繼承之法律關係，起訴請求被告
    於繼承張詠智遺產之範圍內負連帶清償責任，即如主文第1
    項所示，核無不合，應予准許。
四、本件訴訟費用為第1 審裁判費5 千510 元，依職權命由被告
    於繼承張詠智遺產之範圍內連帶負擔。
五、據上論結，本件原告之訴為有理由，依民事訴訟法第85條第
    2 項、第87條第1 項，判決如主文。
中    華    民    國    99    年    10    月    29    日
                  民事第一庭  法  官  孫曉青
以上正本證明與原本無異。
如對本判決上訴，應於判決送達後20日內向本院提出上訴狀；若
委任律師提起上訴者，應一併繳納上訴審裁判費，否則本院得不
命補正逕行駁回上訴。
中    華    民    國    99    年    11    月    1     日
                              書記官  詹佳佩

司法院資訊處製作；財團法人民間司法改革基金會備份。
